臺灣臺北地方法院民事裁定
110年度訴字第3728號
原      告  馮高為  

訴訟代理人  蔡聰明律師
被      告  姜林金枝
            鍾秀桃(即陳仁堂之繼承人)

            陳瑞坤(即陳仁堂之繼承人)

            陳金鈴(即陳仁堂之繼承人)

            陳金鳳(即陳仁堂之繼承人)

            陳燦鴻  

            邱阿杏  
            陳玉枝  
            李碧媛  

            黃玉華(即崔萬之繼承人)

            崔志全

            崔雪梅(即崔萬之繼承人)

            張澄木  
            劉徐秀銀
            賴宋秀英
            李素猜  
            曾菊蓮（即王志健之繼承人）

            王旭東（即王志健之繼承人）

            王彥君（即王志健之繼承人）

            陳秀蓮（即崔偉明之繼承人）

            崔佳琦（即崔偉明之繼承人）

            崔廣浩（即崔偉明之繼承人）

            崔佳琳（即崔偉明之繼承人）

            陳孝順（即陳數貞之繼承人）

            陳孝忠（即陳數貞之繼承人）

            陳嬿如（即陳數貞之代位繼承人）

上二十六人
訴訟代理人  余淑杏律師
            蘇芃律師
被      告  黃昭信（即黃張銅之繼承人）

            黃子虔（即黃昭男之繼承人）



            黃子誠（即黃昭男之繼承人）

            黃子宜（即黃昭男之繼承人）

            黃子杰（即黃昭男之繼承人）

            陳黃秀雲（即黃張銅之繼承人）

上列當事人間遷讓房屋事件，本院裁定如下：
    主  文
本件於臺灣高等法院一一○年度上更二字第一○○號確認事實上處
分權存在事件、臺灣高等法院一○六年度上更一字第一一二號確
認事實上處分權存在事件（現已上訴至最高法院）、臺灣高等法
院一一一年度上更二字第一四○號確認事實上處分權存在事件（
現已上訴至最高法院）終結確定前，停止訴訟程式。
    理  由
一、按訴訟全部或一部之裁判，以他訴訟之法律關係是否成立為
    據者，法院得在他訴訟終結前，以裁定停止訴訟程式，民事
    訴訟法第182條第1項定有明文。所謂訴訟全部或一部之裁判
    ，以他訴訟之法律關係是否成立為據者，係指他訴訟之法律
    關係是否成立，為本件訴訟先決問題者而言。
二、本件兩造間請求遷讓房屋事件，原告主張其為臺北市○○段○○
    段000○號即門牌號碼臺北市○○區○○○路00巷00○0號（下稱系
    爭建物）共有人，應有部分1/2，被告占有系爭建物之部分
    為原告所有建物之一部分，依民法第821條規定請求返還系
    爭建物於全體共有人。被告則以其所使用之範圍，與原告主
    張之系爭建物保存登記之部分不相同，並非同一件建築物，
    且部分被告就系爭建物有事實上處分權等情，資為抗辯。經
    查，被告就其所使用之不動產，是否有事實上處分權，且使
    用範圍是否為原告所有之系爭建物，現正以如附表所示之訴
    訟審理中，各審級之審理結果與進度亦如附表所示等情，有
    民事判決可參。是本件訴訟之裁判應以上開訴訟事件之法律
    關係是否成立為據，爰依首揭規定，裁定在上開訴訟事件終
    結前，停止本件訴訟程序。
三、依民事訴訟法第182條第1項規定，裁定如主文。
中　　華　　民　　國　　111 　年　　10　　月　　31　　日
                  民事第六庭    法　官　陳智暉
以上正本係照原本作成。
如不服本裁定應於送達後10日內向本院提出抗告狀，並繳納抗告
費新臺幣1,000元。　　　　　　　　　
中　　華　　民　　國　　111 　年　　10　　月　　31　　日
                                書記官  簡硯姝
附表    編號  管  轄  法  院       案      號          審理結果與進度  1 臺灣臺北地方法院 101年度訴字第759號 確認原告王志健就如附表編號一建物之事實上處分權存在。 確認原告黃玉華、崔偉明、崔志明、崔雪梅就如附表編號二建物之事實上處分權存在。 確認原告張澄木就如附表編號三建物之事實上處分權存在。 確認被告就如附表編號四建物之所有權不存在。 確認被告就如附表編號五建物之所有權不存在。 原告王志健、黃玉華、崔偉明、崔志明、崔雪梅、黃張銅其餘之訴均駁回。  訴訟費用由被告負擔。   臺灣高等法院 103年度上字第1003號 原判決關於㈠駁回黃張銅後開第二項之訴部分；㈡主文第四至五項確認上訴人對於附表編號建物之所有權不存在部分；暨訴訟費用（除確定部分外）之裁判均廢棄。 確認黃張銅對於原判決附表編號建物之事實上處分權存在。 上訴駁回。  第一審（除確定部分外）及第二審訴訟費用（含附帶上訴部分），由上訴人負擔。   最高法院 106年度台上字第1840號 原判決廢棄，發回臺灣高等法院。   臺灣高等法院 107年度上更一字第53號 原判決不利於上訴人部分，暨訴訟費用之裁判均廢棄。 上開廢棄部分，被上訴人在第一審之訴駁回。 被上訴人黃張銅之附帶上訴駁回。 第一、二審及發回前第三審訴訟費用，由被上訴人負擔；附帶上訴訴訟費用，由被上訴人黃張銅負擔。  最高法院 110年度台上字1169號 原判決廢棄，發回臺灣高等法院。  臺灣高等法院 110年度上更二字第100號 現正審理中  2 臺灣臺北地方法院 101年度訴字第760號 確認原告姜林金枝就附圖二所示Ａ部分之事實上處分權存在。 確認原告陳仁堂就附圖二所示Ｂ部分房屋之事實上處分權存 在。 確認原告李碧媛就附圖二所示Ｆ部分房屋之事實上處分權存在。 確認被告就附圖二編號Ｃ部分所示房屋之所有權不存在。 確認被告就附圖二編號Ｄ部分所示房屋之所有權不存在。 確認被告就附圖二編號Ｅ部分所示房屋之所有權不存在。 被告應自附圖二所示Ｆ部分房屋遷出，並將上開房屋騰空遷讓返還予李碧媛。 原告陳仁堂、陳燦鴻、邱阿杏、陳玉枝其餘之訴均駁回。 訴訟費用由被告負擔十分之九，餘由原告陳仁堂、陳燦鴻、邱阿杏、陳玉枝負擔。   臺灣高等法院 103年度上字第977號 原判決關於：㈠確認上訴人就坐落臺北市○○區○○段○○段○○○地號土地上，如附圖一（即原判決附圖二）編號Ｃ部分所示即門牌號碼臺北市○○區○○○路○○○巷○○○號，面積五十八平方公尺房屋之所有權不存在；㈡確認上訴人就坐落臺北市○○區○○段○○段○○○地號土地上，如附圖一（即原判決附圖二）編號Ｄ部分所示即門牌號碼臺北市○○區○○○路○○○巷○○○號，面積三十七平方公尺房屋之所有權不存在；㈢確認被上訴人就坐落臺北市○○區○○段○○段○○○地號土地上，如附圖一（即原判決附圖二）編號Ｅ部分所示即門牌號碼臺北市○○區○○○路○○○巷○○○○○號，面積三十平方公尺房屋之所有權不存在；㈣命上訴人負擔訴訟費用之裁判，均廢棄。 上開廢棄部分，被上訴人陳燦鴻、邱阿杏、陳玉枝在第一審之訴均駁回。 其餘上訴駁回。 原判決命上訴人負擔第一審訴訟費用部分，及第二審訴訟費用，由被上訴人陳燦鴻負擔百分之十三，被上訴人邱阿杏負擔百分之十三，被上訴人陳玉枝負擔百分之七，餘由上訴人負擔。   最高法院 106年度台上字第1729號 原判決關於駁回上訴人其餘上訴及該訴訟費用部分廢棄，發回臺灣高等法院。  臺灣高等法院 106年度上更一字第112號 上訴駁回。  最高法院 移審至最高法院，待分案 現正審理中  3 臺灣臺北地方法院 101年度訴字第761號 確認原告劉徐秀銀就坐落臺北市○○區○○段○○段○○○○地號土地上，如附圖二編號A、E部分所示即門牌號碼臺北市○○區○○○路○○巷○○號建物第一層、第二層，面積分別為三十三平方公尺、二十四平方公尺之事實上處分權存在。 確認原告賴宋秀英就坐落臺北市○○區○○段○○段○○○○地號土地上，如附圖三編號C部分所示即門牌號碼臺北市○○區○○○路○○巷○○○○號建物，面積91平方公尺之事實上處分權存在。 確認被告就坐落臺北市○○區○○段○○段○○○○地號土地上，如附圖二編號B、F部分所示即門牌號碼臺北市○○區○○○路○○巷○○○○號建物第一層、第二層，面積分別為三十四平方公尺、二十九平方公尺之所有權不存在。 確認被告就坐落臺北市○○區○○段○○段○○○○地號土地上，如附圖二編號C、G部分所示即門牌號碼臺北市○○區○○○路○○巷○○○○號建物第一層、第二層，面積分別為二十七平方公尺、二十平方公尺之所有權不存在。 確認被告就坐落臺北市○○區○○段○○段○○○○地號土地上，如附圖二編號D、H部分所示即門牌號碼臺北市○○區○○○路○○巷○○○○號建物第一層、第二層，面積各為三十七平方公尺之所有權不存在。 原告陳數貞、李素猜其餘之訴均駁回。 訴訟費用由被告負擔。   臺灣高等法院 103年度上字第633號 上訴駁回。 第二審訴訟費用由上訴人負擔。   最高法院 105年度台上字第2136號 原判決廢棄，發回臺灣高等法院。  臺灣高等法院 106年度上更一字第5號 原判決除確定部分外廢棄。 上開廢棄部分，被上訴人在第一審之訴均駁回。 被上訴人劉徐秀銀、賴宋秀英備位之訴駁回。 第一審（除確定部分外）、第二審及發回前第三審訴訟費用（含備位之訴），由被上訴人負擔。   最高法院 111年度台上字第1073號 原判決廢棄，發回臺灣高等法院。   臺灣高等法院 111年度上更二字第140號 現正審理中